---
title: "Las Condes"
output: github_document
---

```{r setup, include=FALSE}
knitr::opts_chunk$set(echo = TRUE)
```

## Datos Geoespaciales

Este conjunto de datos fue preparado para enseñar tecnicas de modelamiento territorial y analisis geoespacial. El lugar seleccionado para este ejemplo es el municipio de Las Condes, en Santiago de Chile. Las Condes es una comuna urbana y mas bien acomodada. En este conjunto de datos se encuentra informacion geopolitica, fisica y sociodemografica de este territorio.


## Limites politicos de Las Condes

Se decicio incluir en este conjunto de datos un Shapefile (*.shp) ya que es el formato de datos mas utilizados en el mundo de analisis de datos geograficos vectoriales. El poligono corresponde al perimetro de la comuna

```{r perimetro, warning=FALSE}
perimetro <- sf::read_sf("data/shp/perimetro_lc.shp")

sf::st_crs(perimetro)

mapview::mapview(perimetro)

```

## Datos sociodemograficos



Se incluye la informacion a nivel de manzana del censo y de los indices de bienestar territorial.

```{r matriz de bienestar territorial}
censo <- readr::read_rds("data/censo.rds")

dplyr::glimpse(censo)


bienestar <- sf::read_sf("data/MBHT_lc.gpkg")

mapview::mapview(bienestar, zcol = "ibt")

```


## Datos fisicos

Se incluyen imagenes satelitales multiespectrales de 30 metros de resolucion, para los años 2013 al 2021.

```{r satelitales, warning=FALSE, error=FALSE}
imagen_landsat8 <- 
  stars::read_stars("data/imagenes/l8_2016.tif")
  
mapview::viewRGB(as(imagen_landsat8, "Raster") , r = 5, g = 4, b = 3, quantiles = c(0.05, .95))

```

# Modelo de elevacion digital

Se incluye el modelo de elevacion digital del SRTM, con diferentes resoluciones

```{r, warning=FALSE, error=FALSE, message=FALSE}

dem <-   stars::read_stars("data/DEM/z12.tif")

mapview::mapview(dem)

```


# Delitos

Por ultimo, se incluye un registro de los delitos comentidos en Las Condes durante 2018, donde ademas de la ubicacion del suceso de indica si fue robo o un hecho de violencia

```{r, delitos, warning=FALSE}

delitos <- readr::read_rds("data/delitos_lc.rds")

mapview::mapview(delitos)


```


Si apilamos las capas se puede ver que las imagenes tienen un area superior a la extension de la comuna, y tambien se puede ver que mas de la mitad del area de la comuna se encuentra en territorio de montaña, por lo que no tiene poligonos de manzanas en su area

```{r, warning=FALSE}

mapview::viewRGB(as(imagen_landsat8, "Raster") , r = 5, g = 4, b = 3, quantiles = c(0.05, .95)) +
  mapview::mapview(perimetro, color = "white", zcol = NULL ) +
  mapview::mapview(bienestar, zcol = "ibt")




```





